【裁判字號】    98,財管,1
【裁判日期】    980630
【裁判案由】    指定遺產管理人
【裁判全文】
臺灣臺中地方法院民事裁定               98年度財管字第1號
聲  請  人  聯邦商業銀行股份有限公司
法定代理人  甲○○
受  選任人  曾慶崇律師
上列聲請人聲請為被繼承人乙○○選任遺產管理人事件，本院裁
定如下：
    主      文
選任曾慶崇律師為被繼承人乙○○（男，民國四十九年十二月四
日生，生前最後住所臺中市○區○○街八０巷一號四樓之一，於
民國九十七年七月八日死亡）之遺產管理人。
聲請程序費用由被繼承人乙○○之遺產負擔。
    理  由
一、按繼承開始時，繼承人有無不明，而無親屬會議或親屬會議
    未於一個月內選定遺產管理人者，利害關係人得聲請法院選
    任遺產管理人；又先順序繼承人均拋棄其繼承時由次順序之
    繼承人繼承，其次順序繼承人有無不明或第四順序之繼承人
    均拋棄其繼承者，準用關於無人承認繼承之規定，民法第一
    千一百七十八條第二項、第一千一百七十六條第六項分別定
    有明文。
二、本件聲請意旨略以：被繼承人乙○○生前分別於民國九十一
    年四月十二日、九十四年一月十二日、九十四年六月九日、
    九十四年十一月十五日向聲請人借貸新臺幣（下同）一百六
    十五萬元、三十萬元、二十五萬元及二十萬元，目前尚欠合
    計一百七十八萬四千九百五十一元及應計利息與違約金未為
    清償。詎料，被繼承人乙○○於九十七年七月八日死亡，其
    各順位繼承人均拋棄繼承，且親屬會議未於法定期間內選定
    遺產管理人，致該遺產無人管理，為確保聲請人之權利，爰
    依法聲請本院指定被繼承人之遺產管理人等語，並提出借據
    影本、戶籍謄本、本院九十七年十二月八日中院彥家戊字九
    七繼二０五二字第一三二九三三號函等件為證。
三、本院查：聲請人主張其為被繼承人乙○○之債權人，被繼承
    人乙○○死亡後其所有繼承人均已拋棄繼承，而其親屬會議
    未於法定期間內選定遺產管理人等事實，業經聲請人提出前
    揭證據為證，復經本院調取本院九十七年度繼字第二０五二
    、二０六四號拋棄繼承事件卷宗核閱屬實，自堪信為真實。
    聲請人原主張由被繼承人之配偶丙○○擔任遺產管理人，惟
    經丙○○均拒絕到庭表示意願，本院自不能強令無義務之丙
    ○○擔任本件遺產管理人，本院徵得聲請人同意後，函請社
    團法人臺中律師公會推薦有意願擔任本件遺產管理人之人選
    ，經該公會推薦由曾慶崇律師擔任本案遺產管理人，此有該
    律師公會九十八年六月二十九日中律賢三字第九八二五七號
    函暨所附該律師基本資料表乙件附卷可稽，而曾慶崇律師為
    執業律師，非但具有專業知識及能力，且與被繼承人所遺遺
    產間無利害關係，若由其擔任本事件之遺產管理人，定能秉
    持其專業倫理擔當此具公益性質之職務，並順利達成管理保
    存及清算遺產之任務。執此，本院認為由曾慶崇律師擔任被
    繼承人之遺產管理人，應屬妥適，爰選任之。
四、依非訟事件法第一百五十七條，裁定如主文。
中    華    民    國    98    年    6    月    30    日
                  家事法庭      司法事務官  羅欣寧
以上正本係照原本作成。
如不服本件裁定，得於裁定書送達之翌日起十日內，以書狀敘述
理由，向本庭提起抗告。並應繳納抗告費新台幣一千元。
中    華    民    國    98    年    6    月    30    日
                                書  記  官  蔡萍萍


司法院資訊處製作；財團法人民間司法改革基金會備份。
